【裁判字號】    92,易,2028
【裁判日期】    921223
【裁判案由】    毀損等
【裁判全文】
臺灣臺北地方法院刑事判決                        九十二年度易字第二○二八號
    公  訴  人  臺灣臺北地方法院檢察署檢察官
    被      告  甲○○  男  三.
右列被告因毀損等案件，經檢察官提起公訴（九十一年度偵字第二三六○○號），本
院判決如左：
    主  文
甲○○連續以加害名譽之事，恐嚇他人致生危害於安全，處拘役拾日，如易科罰金
，以佰元折算壹日。
    事  實
一、甲○○與女友涂怡汝具有事實上夫妻關係而屬家庭暴力防治法第三條第二款所定
    之家庭成員關係。甲○○竟於與涂怡汝發生爭執及飲酒後，基於以加害名譽、財
    產情事恐嚇他人之概括犯意，連續於民國九十一年十一月二日晚上十時許，撥打
    涂怡汝之行動電話（電話號碼詳卷），以向涂怡汝稱：「等著幫貓收屍」等加害
    財產之話語恐嚇涂怡汝，致生危害於安全，並使涂怡汝心生畏懼而電請其妹乙○
    ○（原名丙○○）先行前往其位於臺北市○○街（起訴書誤繕為撫遠街）三七號
    四樓之一租屋處察看貓之安全，甲○○復於當晚十一時許乙○○前往涂怡汝租屋
    處時，向乙○○稱：「你快結婚了，婚禮那天要你及未婚夫好看，且要請記者來
    報導，讓你父母不起頭。」等加害名譽之話語恐嚇乙○○，繼於當晚十一時三
    十分許涂怡汝返回前開租屋處時，向涂怡汝稱：「你父母為生意人，要讓你及父
    母在臺北無法立足。」等加害名譽之話語恐嚇涂怡汝，致生危害於安全，並使乙
    ○○及涂怡汝均心生畏懼。
二、案經涂怡汝、乙○○訴請臺北市政府警察局中山分局報請臺灣臺北地方法院檢察
    署檢察官偵查起訴。
    理  由
一、訊據被告甲○○固坦稱於案發時有喝醉酒，曾撥打電話給告訴人涂怡汝，並與告
    訴人涂怡汝在電話中發生爭執，嗣後在告訴人涂怡汝租屋處又與告訴人乙○○、
    涂怡汝發生爭執等情，惟矢口否認有何恐嚇之犯行，並辯稱：伊當時是對乙○○
    、涂怡汝說：「你們父母在外面做生意，而你們向花蝴蝶在外面玩，若是父母知
    道的話，不是很丟臉嗎？」、「你也有未婚夫了，若讓你未婚夫知道你天天在外
    面玩，這樣好嗎？」是對乙○○、涂怡汝提出忠告云云。經查：前開犯罪事實，
    業經告訴人涂怡汝、乙○○於警詢、偵查供述及本院審理中結證明確可據，且互
    核相符，與被告所稱喝醉酒發生爭執等節亦相符，另觀諸被告與告訴人二人和解
    書之記載（被告於九十二年十一月四日庭呈附卷），和解達成之日期為九十二年
    三月二十七日，告訴人涂怡汝、乙○○於九十二年十二月二日和解後至本院作證
    時仍為與警詢、偵查中相同之證述，益證告訴人涂怡汝、乙○○所述情節應與事
    實相符而堪採信。本件事證業已明確，被告犯行堪以認定。
二、核被告所為，係犯刑法第三百零五條之恐嚇危害安全罪。被告與告訴人涂怡汝於
    本件案發時具有事實上之夫妻關係，屬家庭暴力防治法第三條第二款所定之家庭
    成員，則被告恐嚇告訴人涂怡汝，係犯家庭暴力案件之恐嚇罪。被告先後數次恐
    嚇告訴人涂怡汝、乙○○之犯行，時間緊接，犯罪手法相仿，觸犯構成要件相同
    之罪名，顯係基於概括犯意而為，應依連續犯規定從重論以一以加害名譽之情事
    恐嚇他人罪。爰審酌被告雖於本院審理中否認犯行，但已取得告訴人涂怡汝、乙
    ○○之諒解，有和解書在卷可參，且無前科記錄，素行良好等情狀量處如主文所
    示之刑，並諭知易科罰金之折算標準。
三、公訴意旨另以：甲○○於九十一年十一月二日晚間十時許，在其女友涂怡汝位於
    臺北市○○街三七號四樓之一租屋處，將涂怡汝所有之電視機、ＤＶＤ、除濕機
    、瓦斯爐、開飲機各一臺、電話機一具、桌子一張及碗盤多個等物摔棄地上，致
    令不堪使用，足以生損害於涂怡汝，因認被告甲○○涉犯刑法第三百五十四條之
    毀損罪嫌。然告訴人涂怡汝於本院審理中以言詞表明撤回此部分之告訴，並經記
    明於本院筆錄（見本院審理筆錄第二頁），而刑法第三百五十四條之罪，依據同
    法第三百五十七條之規定係屬告訴乃論之罪，告訴人涂怡汝既於第一審辯論終結
    前撤回告訴，本應依刑事訴訟法第三百零三條之規定諭知不受理判決，惟因公訴
    人認此部分與前開本院認定有罪部分為牽連犯之裁判上一罪關係而提起公訴，爰
    就此部分不另為不受理之諭知。
據上論斷，應依刑事訴訟法第二百九十九條第一項前段，刑法第五十六條、第三百零
五條、第四十一條第一項前段，罰金罰鍰提高標準條例第一條前段、第二條，判決如
主文。
本案經檢察官孫治遠到庭執行職務
中      華      民      國    九十二    年     十二     月    二十三    日
                              臺灣臺北地方法院刑事第一庭
                                  審判長法  官    陳興邦
                                        法  官    劉亭柏
                                        法  官    唐于智
右正本證明與原本無異。
如不服本判決，應於判決送達後十日內向本院提出上訴狀（應抄附繕本）。告訴人或
被害人如對於本判決不服者，應具備理由請求檢察官上訴，其上訴期間之計算係以檢
察官收受判決正本之日期為準。
                                        書記官    陳俐妙
中      華      民      國    九十二    年     十二     月    二十三    日
附錄本案論罪法條
刑法第三百零五條
以加害生命、身體、自由、名譽、財產之事，恐嚇他人致生危害於安全者，處二年以
下有期徒刑、拘役或三百元以下罰金。


司法院資訊處製作；財團法人民間司法改革基金會備份。
